最　高　行　政　法　院　裁　定
　　　　　　　　　　　　　　　　　　 94年度裁字第02337號
聲　請　人　乙○○
相　對　人　國立雲林科技大學
代　表　人　甲○○
上列聲請人因退學事件，對於中華民國93年3月11日本院93年度
裁字第00265號裁定，聲請再審。本院裁定如下：
　　主  文
再審之聲請駁回。
再審訴訟費用由聲請人負擔。
　　理  由
一、按對於本院裁定聲請再審，依行政訴訟法第283條準用同法
    第277條第1項第4款之規定，必須表明再審理由及關於再審
    理由並遵守不變期間之證據。所謂表明再審理由，必須指明
    其所再審之裁定，有如何合於行政訴訟法第273條第1項、第
    2項所定再審事由之具體情事始為相當，倘僅泛言有何條款
    之再審事由，而無具體情事；或僅指明所聲請再審之裁定前
    各程序所為裁判，有如何再審事由；或僅指摘原訴願決定、
    原處分，有何違誤情形，而未一語指及其所聲請再審之裁定
    有合於再審之事由者，均難謂已適法表明再審理由，其再審
    之聲請，即屬不合法。
二、聲請人係相對人營建工程系2年級學生，因90學年度第1學期
    學業成績不及格科目學分數達該學期修習學分總數3分之2，
    經該校教務處通知應予退學。聲請人不服，向該校學生申訴
    評議委員會提出申訴，經相對人於民國（下同）91年3月26
    日以（91）雲科大教字第0910001190號函送申訴評議決定書
    予以駁回。聲請人仍表不服，提起訴願，遭決定駁回，提起
    行政訴訟，經高雄高等行政法院91年度訴字第780號判決駁
    回，提起上訴，仍遭本院以93年度裁字第265號裁定駁回其
    上訴。
三、本件聲請人對本院93年度裁字第265號裁定聲請再審，聲請
    意旨僅略以：按司法院釋字第563號解釋事實摘要中協同意
    見書第1項第3款關於學生之退學事項，其中退學處分關係學
    生權益甚鉅，本件解釋特指明有關章則之內容應合理妥適，
    其訂定及執行並應踐履正當程序。而大學據以做成退學處分
    之有關章則，應受正當程序之制約，並按受司法審查，以維
    護學生之合法權益。大學自治之保障，自無回復大學與學生
    間「特別權力關係」之意涵；相對人組織規程（核備本）載
    明86年9月17日86學年度第1次校務會議通過，但相對人相關
    學生代表產生辦法，載明84年5月23日第1次學生會議通過實
    施，前後施行日期不符正當程序，應屬無效。至於學生代表
    ，在聲請人就學期間89學年度第1學期，並無公告選舉，90
    學年度第1學期亦無公告選舉，是學生代表參與校務會議不
    合法；相對人依學校組織規程訂定「相關學生代表產生辦法
    」，應於86學年度第1次校務會議通過後。故學生代表產生
    不合法定程序，其參與有關會議組織成員有瑕疵，違背禁止
    或強制規定，應屬無效；又相對人所定學則並無法律授權依
    據，其所為行政處分應屬無效等語。顯係對於原退學處分及
    其所適用之學則之效力加以爭執，而對其所聲請再審之本院
    93年度裁字第265號裁定以其「上訴論旨，旨在述說上訴人
    在原審起訴所述原處分不當之理由，並泛稱原審程序有瑕疵
    ，惟對原審判決實體上究竟有何違背法令之事由，並未具體
    指明。其上訴難認為合法，應予駁回」之論斷，有如何合於
    法定再審事由之具體情事，並未一語指及，顯未合法表明再
    審理由，揆諸首揭說明，其再審之聲請於法不合，應予駁回
    。
四、依行政訴訟法第283條、第278條第1項、第104條、民事訴訟
    法第95條、第78條，裁定如主文。
中　　華　　民　　國　　94　　年　　11　　月　　 3　　日
                  第四庭審判長法  官　趙　永　康
                              法  官  胡  國  棟
                              法  官　黃　淑　玲
                              法  官　侯　東　昇
                              法  官　林　文　舟
以  上  正  本  證  明  與  原  本  無  異
中　　華　　民　　國　　94　　年　　11　　月　　4　　 日
　　　　　　　　　　　　　　　書記官　彭　秀　玲
